【裁判字號】    99,交上易,24
【裁判日期】    990408
【裁判案由】    過失傷害
【裁判全文】
臺灣高等法院高雄分院刑事判決        99年度交上易字第24號
上  訴  人
即  被  告  甲○○
上列上訴人因過失傷害案件，不服臺灣高雄地方法院98年度審交
易字第525 號中華民國98年12月30日第一審判決（起訴案號：臺
灣高雄地方法院檢察署98年度偵字第23035 號），提起上訴，本
院判決如下：
     主  文
上訴駁回。
甲○○緩刑參年。並應依臺灣高雄地方法院99年度司雄調字第26
號調解筆錄所載，除已給付部分外，並支付告訴人乙○○餘款新
臺幣拾參萬元。其給付方式為分貳拾肆期，自99年4 月起，按月
於每月10日前，支付新臺幣伍仟元，最後壹期支付壹萬伍仟元，
至全部支付完畢為止。
     事  實
一、甲○○於民國98年1 月14日下午5 時5 分許，騎乘車號L75
    —280 號重機車沿高雄市○○區○○路由東往西甫右轉大勇
    路由南往北行駛，其本應注意汽車在同一車道行駛時，除擬
    超越前車外，後車與前車之間應保持隨時可以煞停之距離，
    並應注意車前狀況，隨時採取必要之安全措施。而依當時晴
    天、日間自然光線、道路無障礙物、視距良好，客觀上並無
    不能注意之情事，竟疏未注意及此。適有乙○○騎乘腳踏車
    在前，甲○○未予注意並保持與前車間之足夠距離，因而不
    及煞停，自後撞上乙○○所騎腳踏車，致乙○○人車倒地，
    並受有右踝關節脫臼併三踝骨折併關節連合韌帶斷裂之傷害
    。甲○○於肇事後撥打電話報案，停留於案發現場，於有偵
    查犯罪權限之機關及公務員發覺其犯罪前，主動向負責處理
    之員警自承係其駕車發生前揭車禍，進而接受裁判。
二、案經乙○○訴由臺灣高雄地方法院檢察署檢察官偵查起訴。
     理  由
一、證據能力部分：
    按被告以外之人於審判外之言詞或書面陳述，除法律有規定
    者外，不得作為證據；又被告以外之人於審判外之陳述，雖
    不符第159 條之1 至第159 條之4 之規定，但經當事人於審
    判程序同意作為證據，法院審酌該言詞陳述或書面陳述作成
    時之情況，認為適當者，亦得為證據；當事人、代理人或辯
    護人於法院調查證據時，知有第159 條第1 項不得為證據之
    情形，而未於言詞辯論終結前聲明異議者，視為有前項之同
    意，刑事訴訟法第159 條第1 項、第159 條之5 規定甚明。
    經查，本判決後開所引用之各該被告以外之人於審判外之陳
    述（包括書面陳述），雖屬傳聞證據，惟業經檢察官、被告
    於準備程序及審理期日時均表示無意見而不予爭執，且迄至
    言詞辯論終結前亦均未聲明異議，本院審酌上開證據資料製
    作時之情況，尚查無違法不當之瑕疵，亦認為以之作為證據
    應屬適當，揆諸前開法律規定與說明，依刑事訴訟法第159
    條之5 規定，認前揭證據資料均有證據能力。
二、上開事實，訊據上訴人即被告甲○○坦承不諱，核與告訴人
    於警詢及檢察官偵查中證述情節相符，並有高雄市政府警察
    局交通大隊事故分析研判表、道路交通事故現場圖及道路事
    故照片黏貼紀錄表上之照片、醫院診斷證明書、道路交通事
    故談話紀錄表、高雄市政府交通局車輛行車事故鑑定委員會
    98年11月27日高市車鑑字第0980004630號函鑑定意見書、原
    審法院98年12月16日公務電話紀錄附卷可稽。按汽車在同一
    車道行駛時，除擬超越前車外，後車與前車之間應保持隨時
    可以煞停之距離，並應注意車前狀況，並隨時採取必要之安
    全措施，道路交通安全規則第94條第1 項、第3 項定有明文
    。被告駕車自應注意上述道路交通安全規定，而依當時路況
    又無不能注意之情形，竟疏不注意為之，以致肇事，致人受
    傷。被告之過失駕駛行為，核與告訴人之受傷間，具有相當
    因果關係，是其過失傷害犯行，堪以認定。
三、核被告所為，係犯刑法第284 條第1 項前段過失傷害罪。被
    告於肇事後撥打電話報案，停留於案發現場，並於有偵查犯
    罪權限之機關及公務員發覺其犯罪前，主動向負責處理之員
    警自承係其駕車發生前揭車禍，進而接受裁判等情，有談話
    記錄表、原審法院98年12月16日公務電話紀錄在卷可參，是
    被告此舉當認合於自首要件，爰依刑法第62條前段規定減輕
    其刑。
四、原審因依刑法第284 第1 項前段、第62條前段、第41條第1
    項前段，刑法施行法第1 條之1 之規定，並審酌被告疏未與
    前車之間應保持隨時可以煞停之距離並注意車前狀況，致生
    本件事故，告訴人因而受有如犯罪事實欄所示之傷害，其並
    無前科，有臺灣高等法院被告前案紀錄表在卷可稽，犯後坦
    承犯行，態度良好等一切情狀，量處有期徒刑3 月，並諭知
    如易科罰金，以新台幣1000元折算1 日。認事用法，核無不
    合，量刑亦屬妥適。被告上訴意旨，以原審量刑過重，指摘
    原判決不當，為無理由，應予駁回。末查被告甲○○未曾因
    故意犯罪受有期徒刑以上刑之宣告，有台灣高等法院被告全
    國前案紀錄表1 份附卷可稽，其受此次偵審程序及科刑判決
    之教訓後，當知警惕而無再犯之虞，且其於本院審理中，已
    經與被告成立調解，調解成立內容為：「被告願給付告訴人
    新台幣25萬元」，除被告當場給付現金5 萬元以及被告於99
    年3 月29日匯款7 萬元至告訴人乙○○指定之郵局帳戶外，
    餘款13萬元約定其給付方式為：「分期24期，由被告自99年
    4 月起，按月於每月10日前，支付告訴人新臺幣5 千元，最
    後1 期支付1 萬5 千元，至全部支付完畢為止。如有1 期未
    履行，視為全部到期。」，有台灣高雄地方法院高雄簡易庭
    99年度司雄調字第26號調解筆錄1 份附卷可參。本院認其所
    受有期徒刑之宣告，以暫不執行為適當，併宣告被告緩刑3
    年。並為確保其餘款13萬元之確實履行，斟酌上開餘款13萬
    元給付方式，依刑法第74條第2 項第3 款規定，命被告並應
    依臺灣高雄地方法院99年度司雄調字第26號調解筆錄所載，
    除已給付部分外，並支付告訴人乙○○餘款新臺幣13萬元。
    其給付方式為分24期，自99年4 月起，按月於每月10日前，
    支付新臺幣5 千元，最後1 期支付1 萬5 千元，至全部支付
    完畢為止（按本件與台灣高雄地方法院高雄簡易庭99年度司
    雄調字第26號調解筆錄所成立之調解內容為同一債權，其給
    付方式一致。被告如有給付，關於本案所諭知之支付義務以
    及該調解筆錄所載之給付義務均同時消滅，並應注意刑法第
    75條之1 得撤銷緩刑宣告之規定）。
據上論結，應依刑事訴訟法第368 條、刑法第74條第1 項第1 款
、第2 項第3 款，判決如主文。
本案經檢察官方娜蓉到庭執行職務。
中    華    民    國    99    年    4     月    8     日
                  刑事第五庭
                              審判長法  官  曾永宗
                                    法  官  鍾宗霖
                                    法  官  任森銓
以上正本證明與原本無異。
不得上訴。
中    華    民    國    99    年    4     月    8     日
                                    書記官  呂素珍
附錄本判決論罪科刑法條：
刑法第284條
因過失傷害人者，處6 月以下有期徒刑、拘役或5 百元以下罰金
，致重傷者，處1 年以下有期徒刑、拘役或5 百元以下罰金。
從事業務之人，因業務上之過失傷害人者，處1 年以下有期徒刑
、拘役或1 千元以下罰金，致重傷者，處 3 年以下有期徒刑、
 拘役或2 千元以下罰金。
應注意下列刑法之規定：
刑法第75條之1
受緩刑之宣告而有下列情形之一，足認原宣告之緩刑難收其預期
效果，而有執行刑罰之必要者，得撤銷其宣告：
一、緩刑前因故意犯他罪，而在緩刑期內受6 月以下有期徒刑、
    拘役或罰金之宣告確定者。
二、緩刑期內因故意犯他罪，而在緩刑期內受6 月以下有期徒刑
    、拘役或罰金之宣告確定者。
三、緩刑期內因過失更犯罪，而在緩刑期內受有期徒刑之宣告確
    定者。
四、違反第74條第2 項第1 款至第8 款所定負擔情節重大者。
前條第2 項之規定，於前項第1 款至第3 款情形亦適用之。

司法院資訊處製作；財團法人民間司法改革基金會備份。
